臺灣高等法院民事裁定　　　　　　　　 100年度抗字第1549號
抗　告　人　凡達克國際股份有限公司
法定代理人　施漳銘
相　對　人　關力隆
上列當事人間因損害賠償事件，抗告人對於民國100年8月15日臺
灣士林地方法院所為裁定（100年度重訴字第281號）提起抗告，
本院裁定如下：
    主  文
原裁定廢棄。
    理  由
一、抗告意旨略以：伊與相對人、訴外人萌銓實業股份有限公司
    （下稱萌銓公司）於民國（下同）99年4月17日簽立移轉承
    接協議書（下稱系爭協議書），相對人為擔保萌銓公司對抗
    告人之履約責任，另於萌銓公司所簽發之發票日為99年4月1
    7日、到期日100年4月30日、面額新台幣（下同）5,000萬元
    、票號TH057926號本票（下稱系爭本票）背書保證，並交付
    抗告人收執。嗣萌銓公司有違反系爭協議書第1條第2款之情
    事，依約應賠償抗告人5,000萬元，經抗告人向萌銓公司提
    示系爭本票，竟不獲付款，爰依票據關係及系爭協議書，請
    求相對人負賠償責任。又系爭協議書固約定就系爭協議書所
    生之訴訟以臺灣臺北地方法院（下稱臺北地院）為第一審管
    轄法院，惟抗告人既另本於票據關係有所請求，則依民事訴
    訟法第13條之規定，系爭本票付款地所在之原法院亦有管轄
    權，乃原法院竟將本件依職權裁定移轉臺北地院，爰請求廢
    棄原法院裁定等語。
二、按本於票據有所請求而涉訟者，得由票據付款地之法院管轄
    ；當事人得以合意定第一審管轄法院。但以關於由一定法律
    關係而生之訴訟為限。同一訴訟，數法院有管轄者，原告得
    任向其中一法院起訴，民事訴訟法第13條、第24條、第22條
    分別定有明文。又按本票未載付款地者，以發票地為付款地
    ；未載發票地者，以發票人之營業所、住所或居所所在地為
    發票地，票據法第120條第4項、第5項亦定有明文。經查：
    抗告人於原法院依系爭協議書及票據關係，請求相對人負損
    害賠償責任等情，有聲請支付命令狀在卷可稽。依系爭協議
    書第7條第3項之約定，兩造間就系爭協議書所生之訴訟，固
    合意以臺北地院為管轄法院，惟抗告人就本件訴訟另依票據
    關係為請求，系爭本票未記載付款地及發票地，應以發票人
    萌銓公司之營業所為發票地及付款地，萌銓公司營業所位在
    臺北市○○區○○街588號2樓屬原法院轄區，有系爭本票及
    公司變更登記表存卷可佐，是以，臺北地院與原法院就本件
    訴訟俱有管轄權。
三、從而，抗告人依民事訴訟法第22條之規定選擇向原法院提起
    本件訴訟，於法自無不合，原法院疏未辨明訴訟所由之原因
    事實，有無民事訴訟法其他特別審判籍規定之適用，即逕依
    職權裁定將本件訴訟移轉管轄至臺北地院，容有未洽。抗告
    意旨指摘原裁定不當，聲明廢棄，為有理由，爰予廢棄發回
    原法院更為妥適之處理。
四、據上論結，本件抗告為有理由，依民事訴訟法第492條、第
    95條、第78條，裁定如主文。
中    華    民    國   100    年    11    月    14    日
                  民事第三庭
                      審判長法  官  林敬修
                            法  官  劉勝吉
                            法  官  賴惠慈
正本係照原本作成。
本裁定除以適用法規顯有錯誤為理由外，不得再抗告。如提起再
抗告，應於收受後10日內委任律師為代理人向本院提出再抗告狀
。並繳納再抗告費新台幣1000元。
中    華    民    國   100    年    11    月    14    日
                            書記官  張淑華